【裁判字號】    92,上訴,558
【裁判日期】    920701
【裁判案由】    毒品危害防制條例
【裁判全文】
臺灣高等法院臺南分院刑事判決            九十二年度上訴字第五五八號      Ｇ
      上  訴  人  臺灣台南地方法院檢察署檢察官
      被      告  甲  ○  ○
右上訴人因被告毒品危害防制條例案件，不服臺灣台南地方法院九十二年度訴緝字第
二五號中華民國九十二年四月十六日第一審判決（起訴案號：臺灣台南地方法院檢察
署九十一年度毒偵字第七九四號。移
度毒偵字第八八六號），提起上訴，本院判決如左：
      主      文
原判決撤銷。
甲○○連續施用第一級毒品，累犯，處有期徒刑壹年。
      事      實
一、甲○○於民國八十三年間，曾違反肅清煙毒條例案件，經台灣台南地方法院判處
    有期徒刑四年二月，提起上訴後撤回而確定，甫於八十七年七月廿七日因縮刑假
    釋期滿執行完畢。仍不知悔改，又於八十八年因施用毒品案件，經臺灣高雄地方
    法院以八十八年度毒聲字第八六四六號裁定送觀察、勒戒後，認有繼續施用傾向
    ，而以八十八年毒聲字第九三五七號裁定令入戒治處所，施強制戒治一年。嗣該
    院於八十九年五月十一日以八十九年度毒聲字第三七二三號裁定停止戒治付保護
    管束，期滿後，經臺灣高雄地方法院檢察署檢察官於九十年一月八日以九十年度
    戒毒偵字第五號為不起訴處分。詎甲○○猶不知警惕，又基於概括之犯意，自九
    十一年一月中旬起至九十二年一月廿九日止，連續在其位於台南縣仁德鄉中生村
    中洲二一八號之二住處附近路旁，以每月二次之頻率，施用第一級毒品海洛因多
    次，嗣於九十一年三月三十一日十三時五十分許，在台南巿夏林路、健康路交叉
    口，經警臨檢盤查，並當場採集其尿液送驗後查獲。交保候傳中，又承上之犯意
    ，以每隔半個月施用一次之頻率，在上址，連續施用第一級毒品多次，嗣因上開
    案件經屢傳未到遭法院通緝在案，於九十二年一月三十一日十一時四十五分，在
    台南巿夏林路為警查獲，並當場採集其尿液送驗後而查知上情。
二、案經台南市警察局第六分局報請及台南縣警察局移送臺灣台南地方法院檢察署檢
    察官偵查起訴及移送併辦。
      理      由
一、訊據被告甲○○對上開事實，迭據其於原審及本院審理時，坦白承認，而被告於
    九十一年三月三十一日經警採尿送驗，呈嗎啡陽性反應（海洛因於人體中經代謝
    ，以嗎啡型態排出）之事實，有台南巿衛生局九十一年四月廿二日（）南巿衛
    驗字第九一０一五六號檢驗成績書一紙在卷可按（附於台南市警察局第六分局警
    卷）。又於九十二年一月三十一日經警採尿送驗，亦呈嗎啡陽性反應，有台南縣
    衛生局九十二年三月十九日尿液檢驗成績書一紙附卷可查（附於併案卷毒偵字第
    八八六號台南縣警察局歸仁分局警卷），從而被告前揭自白，核與事實相符，其
    犯行應堪採信。
二、再被告前因施用毒品案件，經臺灣高雄地方法院以八十八年度毒聲字第八六四六
    號裁定送觀察、勒戒後，認有繼續施用傾向，而以八十八年毒聲字第九三五七號
    裁定令入戒治處所，施強制戒治一年。嗣該院於八十九年五月十一日以八十九年
    度毒聲字第三七二三號裁定停止戒治付保護管束，期滿後，經臺灣高雄地方法院
    檢察署檢察官於九十年一月八日以九十年度戒毒偵字第五號為不起訴處分之情，
    有上開裁定及不起訴處分書附卷可稽。被告五年內再犯毒品危害防制條例罪，自
    應依法論科。
三、查海洛因為第一級毒品，毒品危害防制條例第二條第二項第一款定有明文。被告
    非法施用，核其所為，係犯毒品危害防制條例第十條第一項之施用第一級毒品罪
    。其施用前持有海洛因之低度行為，為施用之高度行為所吸收，不另論罪。被告
    多次非法施用，時間緊接，犯罪構成要件相同，顯係基於概括犯意為之，應依連
    續犯規定以一罪論，並加重其刑，又被告前因違反肅清煙毒條例案件，經台灣台
    南地方法院判處有期徒刑四年二月，經上訴後撤回而確定，於八十七年七月二十
    七日經縮刑假釋期滿執行完畢，有臺灣高等法院被告全國前案紀錄表附卷可稽，
    其受有期徒刑之執行完畢後，五年以內再犯有期徒刑以上之罪，為累犯，應依法
    遞予加重其刑。公訴人雖僅就九十一年一月中旬至同年五月十九日止之犯罪行為
    起訴，九十一年五月廿日迄九十二年一月二十九日間之犯罪部分雖未於起訴書中
    及，但連續犯為裁判上一罪，檢察官就犯罪事實一部起訴，依刑事訴訟法第二
    百六十七條規定，其效力及於全部，故被告自九十一年五月廿日迄九十二年一月
    二十九日止之犯罪部分法院自屬有權一併審理。
四、原審予以論罪科刑，固非無見，惟查被告自九十一年五月廿日後迄九十二年一月
    二十九日之犯罪部分，與判罪部分既有連續之裁判上一罪關係，為起訴效力所及
    ，原審未及審酌，尚有未洽，檢察官上訴意旨，執此指摘原判決不當，為有理由
    ，應由本院撤銷改判，爰審酌被告前因施用毒品案件，並經強制戒治後，竟又再
    度施用，顯見其意志不堅、未能掌握自新機會，及其犯罪係對身體健康之自戕行
    為所生危害、對社會治安雖非甚鉅，但對社會安寧秩序維持有礙，暨其犯後坦承
    犯行，態度良好等一切情狀，量處有期徒刑一年，以示懲儆。
據上論斷，應依刑事訴訟法第三百六十九條第一項前段、第三百六十四條、第二百九
十九條第一項前段、毒品危害防制條例第十條第一項、刑法第十一條前段、第四十七
條、第五十六條，判決如主文。
本案經檢察官吳忠賢到庭執行職務。
中    華    民    國      九十二      年      七      月      一        日
                                  臺灣高等法院臺南分院刑事第五庭
                                      審判長法官  楊    明    章
                                            法官  顏    基    典
                                            法官  沈    揚    仁
右正本證明與原本無異。
如不服本判決，應於判決送達後十日內向本院提出上訴狀，其未敘述理由者並應於提
出上訴狀後十日內向本院補提理由書（應附繕本)。
                                      法院書記官  李    梅    菊
中    華    民    國      九十二      年      七      月      一        日
附錄：
本判決論罪科刑法條：
毒品危害防制條例第十條：施用第一級毒品者，處六月以上五年以下有期徒刑。


司法院資訊處製作；財團法人民間司法改革基金會備份。
